Inventaris van het archief van het Directoraat-Generaal Industrie en Diensten (DGID), (1972) 1993-2001
Nationaal Archief, Den Haag
- Taakuitvoering, 2
  - Buitenlandse aangelegenheden en internationale verhoudingen, -1.88
    - Internationaal recht, -1.883
      - Regionale aaneensluitingen van staten, -1.883.17
        - Europese Economische Gemeenschap (EEG), -1.883.17 EEG
          - Gemeenschappelijke regels, -1.883.17EEG x 51
            - Stukken betreffende het behandelen van aangelegenheden inzake de totstandkoming en toepassing van richtlijnen van de Europese Gemeenschap, 1990 - 2000; 2053-2066; 11 pakken en 3 omslagen
              - Pleziervaartuigen 1991 - 1997, 2056-2057
                - 1997, 2057; pak
              - Apparaten in explosieve omgeving 1992 - 1993, 2058; pak
              - Overheidsopdrachten 1992 - 1994, 2059; pak
              - Drukvaten van eenvoudige vorm 1992 - 1995, 2060; omslag
              - Drukapparatuur 1992 - 1996, 2061; pak
              - Machinerichtlijn 1992 - 1996, 2062-2063
                - 1992 - 1993, 2062; pak
                - 1994 - 1996, 2063; pak
              - Verpakkingen 1993 - 2000, 2064; omslag
              - Interoperabiliteit van hoge snelheidstreinen 1994 - 1995, 2065; pak
              - Gevaarlijke stoffen 1995 - 1997, 2066; omslag
            - Stukken betreffende het geven van een reactie op het ontwerp-mandaat voor Normalisatie-aktiviteiten inzake edelmetaal, 1993; 2067; omslag
            - Stukken betreffende het verlenen van de opdracht aan het Nederlands Instituut voor de Publieke Opinie en het marktonderzoek (NIPO) BV te Amsterdam voor het verrichten van een evaluatieonderzoek inzake richtlijnen overheidsopdrachten diensten, werken en leveringen in het kader van EEG-richtlijnen en vergaderstukken van de Projectgroep Overheidsopdrachten, 1993 - 1994; 2068; pak
            - Stukken betreffende het verlenen van opdrachten aan Senter tot het verrichten van een onderzoek naar de Nederlandse deelname aan ICT-programma's (ACTS, TELEMATICA en ESPRIT) van het Vierde Kaderprogramma van de Europese Unie en een inventarisatie van lopende en afgeronde IT-projecten in de bouw, 1996 - 1998; 2069; omslag
            - Stukken betreffende het leveren van een bijdrage aan het wetsvoorstel houdende wijziging van de Wet EG-Mededingingsverordeningen in verband met de procedure-verordening voor steunmaatregelen, 2001; 2070; pak
        - Europese Gemeenschap voor Kolen en Staal (EGKS), -1.883.17EGKS
          - Stukken betreffende het adviseren van de minister inzake de problematiek rond de steunverlening van België aan de staalonderneming Forges de Clabecq, 1995 - 1996; 2071; omslag
      - Organisatie voor Economische Samenwerking en Ontwikkeling (OECD) (Organization for Economical Cooperation and Development), -1.883.232.3OESO
        - Stukken betreffende het deelnemen aan en de verslaglegging van diverse bijeenkomsten van de OESO, 1996 - 1999; 2072; omslag
    - Onderhouden en verzorgen van betrekkingen van Nederland met vreemde mogendheden en internationale organisaties, -1.885
      - Stukken betreffende het laten verrichten van een evaluatie door Poelman Partners van de MOU (Memorandum of Understanding) tussen Nederland en Noorwegen inzake de samenwerking op het gebied van olie en gas, 1993 - 1994; 2073; pak
    - Behartiging en bescherming van de belangen van Nederlanders met betrekking tot of in het buitenland, -1.886.3
      - Stukken betreffende het verlenen van de opdracht aan Senter in samenwerking met de National Science Foundation tot het uitvoeren van een haalbaarheidsonderzoek inzake het opzetten van een gezamenlijke actie ten behoeve van het bevorderen van technologische samenwerking tussen Nederlandse en Amerikaanse bedrijven, 1993 - 1994; 2074; omslag
  - Overheidslichamen. Overheidsinstellingen, -1.9
    - Nederlandse Centrale Organisatie voor Toegepast Natuurwetenschappelijk Onderzoek, -1.9 (1-4).07.556TNO
      - Stukken betreffende het verstrekken van stimuleringssubsidies aan TNO (Nederlandse Organisatie voor Toegepast-Natuurwetenschappelijk Onderzoek), 1989 - 1998; 2075-2081; 4 pakken en 3 omslagen
        - Jaar 1991 1989 - 1993, 2075; omslag
        - Jaar 1992 1991 - 1996, 2076; pak
        - Jaar 1993 1992 - 1996, 2077; pak
        - Jaar 1994 1993 - 1998, 2078; pak
        - Jaar 1995 1994 - 1996, 2079; omslag
        - Jaar 1996 1995 - 1996, 2080; pak
        - Ad hoc activiteiten met betrekking tot stimuleringssubsidie 1993 - 1994, 2081; omslag
      - Stukken betreffende het verlenen van doelsubsidie aan TNO, 1991 - 1996; 2082-2083; 2 pakken
        - Doelsubsidie 1992 1991 - 1996, 2082; pak
        - Doelsubsidie 1993 1993 - 1996, 2083; pak
      - Stukken betreffende het verlenen van de opdracht aan Bureau Bartels BV te Assen tot het uitvoeren van de evaluatie van het Kleine en Middelgrote Ondernemingen (KMO) -programma TNO, 1994; 2084; omslag
      - Stukken betreffende het laten verrichten van een tussentijdse evaluatie door Bureau Bartels BV van het doelfinancieringsprogramma TNO, 1999; 2085; pak
    - Nederland, -1.9 (1-43x4)
      - Nederland. Organisatie en inrichting van de Nederlandse overheid. Hier o.m.: de Grondwet, -1.9 (1-43x4) .07
        - Tweede Kamer, -1.9 (1-43x4) .07.512
          - Stukken betreffende het uitvoeren van de procedure voor de beantwoording van schriftelijke en mondelinge vragen gesteld door leden van de Tweede Kamer der Staten-Generaal, 1990 - 1994; 2086; omslag
      - Sociaal-Economische Raad, -1.9 (1-43X4) .07.56 SER
        - Stukken betreffende het informeren van de minister met betrekking tot het besluit tot het beëindigen van de subsidieverlening aan de Commissie Ontwikkeling Bedrijven (COB) van de Sociaal Economische Raad (SER), 1984 - 1993; 2087; omslag
        - Stukken betreffende het voeren van correspondentie en overleg met en over de SER, 1984 - 1993; 2088; pak
  - Tekeningen, -2
    - Tekening 1 van 2 behorende bij inventarisnummer 1544, 2089
      tekening
    - Tekening 2 van 2 behorende bij inventarisnummer 1544, 2090
    - Tekening behorende bij inventarisnummer 1450, 2091
    - Tekening behorende bij inventarisnummer 1838, 2092
    - Tekening 1 van 3 behorende bij inventarisnummer 1647, 2093
    - Tekening 2 van 3 behorende bij inventarisnummer 1647, 2094
    - Tekening 3 van 3 behorende bij inventarisnummer 1647, 2095
    - Tekening 1 van 8 behorende bij inventarisnummer 1252, 2096
    - Tekening 2 van 8 behorende bij inventarisnummer 1252, 2097
    - Tekening 3 van 8 behorende bij inventarisnummer 1252, 2098
    - Tekening 4 van 8 behorende bij inventarisnummer 1252, 2099
    - Tekening 5 van 8 behorende bij inventarisnummer 1252, 2100
    - Tekening 6 van 8 behorende bij inventarisnummer 1252, 2101
    - Tekening 7 van 8 behorende bij inventarisnummer 1252, 2102
    - Tekening 8 van 8 behorende bij inventarisnummer 1252, 2103
    - Tekening behorende bij inventarisnummer 1079, 2104
    - Tekening behorende bij inventarisnummer 1137, 2105
    - Tekening behorende bij inventarisnummer 1656, 2106
    - Tekening 1 van 34 behorende bij inventarisnummer 435, 2107
    - Tekening 2 van 34 behorende bij inventarisnummer 435, 2108
    - Tekening 3 van 34 behorende bij inventarisnummer 435, 2109
    - Tekening 4 van 34 behorende bij inventarisnummer 435, 2110
    - Tekening 5 van 34 behorende bij inventarisnummer 435, 2111
    - Tekening 6 van 34 behorende bij inventarisnummer 435, 2112
    - Tekening 7 van 34 behorende bij inventarisnummer 435, 2113
    - Tekening 8 van 34 behorende bij inventarisnummer 435, 2114
    - Tekening 9 van 34 behorende bij inventarisnummer 435, 2115
    - Tekening 10 van 34 behorende bij inventarisnummer 435, 2116
    - Tekening 11 van 34 behorende bij inventarisnummer 435, 2117
    - Tekening 12 van 34 behorende bij inventarisnummer 435, 2118
    - Tekening 13 van 34 behorende bij inventarisnummer 435, 2119
    - Tekening 14 van 34 behorende bij inventarisnummer 435, 2120
    - Tekening 15 van 34 behorende bij inventarisnummer 435, 2121
    - Tekening 16 van 34 behorende bij inventarisnummer 435, 2122
    - Tekening 17 van 34 behorende bij inventarisnummer 435, 2123
    - Tekening 18 van 34 behorende bij inventarisnummer 435, 2124
    - Tekening 19 van 34 behorende bij inventarisnummer 435, 2125
    - Tekening 20 van 34 behorende bij inventarisnummer 435, 2126
    - Tekening 21 van 34 behorende bij inventarisnummer 435, 2127
    - Tekening 22 van 34 behorende bij inventarisnummer 435, 2128
    - Tekening 23 van 34 behorende bij inventarisnummer 435, 2129
    - Tekening 24 van 34 behorende bij inventarisnummer 435, 2130
    - Tekening 25 van 34 behorende bij inventarisnummer 435, 2131
    - Tekening 26 van 34 behorende bij inventarisnummer 435, 2132
    - Tekening 27 van 34 behorende bij inventarisnummer 435, 2133
    - Tekening 28 van 34 behorende bij inventarisnummer 435, 2134
    - Tekening 29 van 34 behorende bij inventarisnummer 435, 2135
    - Tekening 30 van 34 behorende bij inventarisnummer 435, 2136
    - Tekening 31 van 34 behorende bij inventarisnummer 435, 2137
    - Tekening 32 van 34 behorende bij inventarisnummer 435, 2138
    - Tekening 33 van 34 behorende bij inventarisnummer 435, 2139
    - Tekening 34 van 34 behorende bij inventarisnummer 435, 2140
    - Tekening behorende bij inventarisnummer 1658, 2141
  - Diskettes, cd-roms en videobanden, -3
    - Diskette 1 van 2 behorende bij inventarisnummer 120, 2142
      Niet raadpleegbaar
    - Diskette 2 van 2 behorende bij inventarisnummer 120, 2143
    - Diskette behorende bij inventarisnummer 916, 2144
    - Diskette 1 van 2 behorende bij inventarisnummer 724, 2145
    - Diskette 2 van 2 behorende bij inventarisnummer 724, 2146
    - Diskette behorende bij inventarisnummer 1148, 2147
    - Diskette behorende bij inventarisnummer 437, 2148
    - Diskette behorende bij inventarisnummer 623, 2149
    - Diskette 1 van 2 behorende bij inventarisnummer 1926, 2150
    - Diskette 2 van 2 behorende bij inventarisnummer 1926, 2151
    - Cd-rom behorende bij inventarisnummer 597, 2152
    - Cd-rom 1 van 2 behorende bij inventarisnummer 876, 2153
    - Cd-rom 2 van 2 behorende bij inventarisnummer 876, 2154
    - Cd-rom behorende bij inventarisnummer 1660, 2155
    - Cd-rom behorende bij inventarisnummer 766, 2156
    - Cd-rom behorende bij inventarisnummer 1911, 2157
    - Floppydisk behorende bij inventarisnummer 22, 2158
    - Videoband behorende bij inventarisnummer 514, 2159